
```{r}
#| include: false
library(exams2forms)
correlation_data <- read.csv("correlation_data.csv")

corTest <- cor.test(correlation_data$groesse, correlation_data$alter)

tkrit <- round(qt(p = .975, df = corTest$parameter),2)

solution <- c(round(corTest$estimate,2), round(corTest$statistic,2), tkrit)
```

Question
=======
Sie wollen für die Stichprobe von N = 180 Personen aus dem Datensatz `correlation_data.csv` testen, ob `alter` mit der `groesse` zusammenhängt. Dafür wollen Sie eine Produkt-Moment Korrelation berechnen. Die Kovarianz der beiden Variablen ist $s_{XY} = `r round(cov(correlation_data$groesse, correlation_data$alter),2)`$, die Standardabweichung des Alters ist $s_{X} = `r round(sd(correlation_data$alter),2)`$, und die Standardabweichung der Grösse ist $s_{X} = `r round(sd(correlation_data$groesse),2)`$.

Berechnen Sie die Produkt-Moment-Korrelation (auf 2-stellen gerunder): ##ANSWER1##

Berchnen Sie den $t$-Wert für den Hypothesentest, ob die Korrelationbedeutsam von Null unterschiedlich ist ##ANSWER2##

Bestimmen Sie den kritischen $t$-Wert für eine ungerichtete Hypothese mit $\alpha = .05$ aus der Tabelle der p-Quantile der t-Verteilung: ##ANSWER3##

```{r questionlist, echo = FALSE, results = "asis"}
answerlist(rep("", length(solution)), markup = "markdown")
```

Solution
========

Die Korrelation können Sie anhand der 

Meta-information
=========
exname: pearson_corr
extype: cloze
exsolution: `r paste(solution, collapse = "|")`
exclozetype: num|num|num
extol: 0.05
exextra[numwidth,logical]: TRUE
