
```{r}
#| include: false
library(exams2forms)
correlation_data <- read.csv("correlation_data.csv")

corTest <- cor.test(correlation_data$groesse, correlation_data$alter)

tkrit <- round(qt(p = .975, df = corTest$parameter),2)

solution <- c(round(corTest$estimate,2), round(corTest$statistic,2), tkrit)
```

Question
=======
Sie wollen für die Stichprobe von N = 180 Personen aus dem Datensatz `correlation_data.csv` testen, ob `alter` mit der `groesse` zusammenhängt. Dafür wollen Sie eine Produkt-Moment Korrelation berechnen. Die Kovarianz der beiden Variablen ist $s_{XY} = `r round(cov(correlation_data$groesse, correlation_data$alter),2)`$, die Standardabweichung des Alters ist $s_{X} = `r round(sd(correlation_data$alter),2)`$, und die Standardabweichung der Grösse ist $s_{X} = `r round(sd(correlation_data$groesse),2)`$.

Berechnen Sie die Produkt-Moment-Korrelation (auf 2-stellen gerunder): ##ANSWER1##

Berchnen Sie den empirischen $t$-Wert für den Hypothesentest, ob die Korrelation bedeutsam von Null unterschiedlich ist ##ANSWER2##

Bestimmen Sie den kritischen $t$-Wert für eine ungerichtete Hypothese mit $\alpha = .05$. Wegen der hohen Freiheitsgrade können Sie dafür näherungsweise die Tabelle der Standardnormalverteilung nutzen: ##ANSWER3##

```{r questionlist, echo = FALSE, results = "asis"}
answerlist(rep("", length(solution)), markup = "markdown")
```

Solution
========
Die Korrelation können Sie anhand der Fromel $r_{XY} = \frac{s_{XY}}{s_X \cdot s_Y}$ aus den Werte in der Aufgabenstellung berechnen. Dabei sollten Sie auf den Wert $`r round(corTest$estimate,2)`$ kommen.

Der empirische $t$-Wert berechnet sich anhand der Formel: $t = \frac{r \cdot \sqrt{N-2}}{\sqrt{1-r^2}}$, wenn Sie die Korrelation auf 2 Nachkommastellen gerundet haben, dann ist der Wert: $`r round((round(corTest$estimate,2)*sqrt(corTest$parameter))/(sqrt(1-round(corTest$estimate,2)^2)),2)`$. Wenn Sie die Korrelation auf mehr Nachkommastellen berechnen, dann ist der Wert: $`r round((corTest$estimate*sqrt(corTest$parameter))/sqrt(1-corTest$estimate^2),2)`$

Den kritischen $t$-Wert lesen sie wegen der hohen Freiheitsgrade $df = `r corTest$parameter`$ aus der $z$-Tabelle der Standardnormalverteilung ab, da die $t$-Verteilung in diesem Fall ausreichend gegen die Standardnormalverteilung konvergiert ist. Wenn Sie den kritischen Wert aus der Standardnormalverteilung bestimmen erhalten sie: $t_{krit} = `r round(qnorm(p = .975),2)`$, wenn Sie den kritischen Wert mit Hilfe von `R` aus der $t$-Verteilung mit $df = `r corTest$parameter`$ bestimmen erhalten sie: $t_{krit} = `r round(qt(p = .975, df = corTest$parameter),2)`$.

Meta-information
=========
exname: pearson_corr
extype: cloze
exsolution: `r paste(solution, collapse = "|")`
exclozetype: num|num|num
extol: 0.05
exextra[numwidth,logical]: TRUE
