---
title: "Übungsfragen: Klausurvorebeiteung"
subtitle: "HS 2025"
author: "Gidon Frischkorn"
format:
  html:
    css: styles.css
    include-after-body: webex.js
filters:
  - webr
tbl-colwidths: [60,40]
---

```{r preparation}
#| include: false
library(exams)
library(exams2forms)
library(here)
library(dplyr)
```

## Übungsfragen: Klausur

Auf dieser Übungsseite finden Sie noch weitere Übugnsfragen zur Vorbereitung auf die Klausur. Die Fragen werden alle entweder Single-Choice oder K-Prim Fragen mit je 4 Antwortoptionen sein. Die Formatierung der Fragen ist nicht identisch mit der Klausur, das Frageformat ist jedoch identisch. Die Lösungen erklären die korrekten Antworten kurz, wiederholen aber nicht alle Details der jeweiligen Inhalte.

### Skalenniveaus

```{r print_questions_01}
#| echo: false
#| message: false
#| results: "asis"
exam_files_01 <- list.files(here("questions_exam_prep"), pattern = '^01_.*.Rmd$', full.names = TRUE)
shuffeld_questions_01 <- exam_files_01
exams2forms(shuffeld_questions_01, mathjax = TRUE)
```

### Masse der zentralen Tendenz

```{r print_questions_02}
#| echo: false
#| message: false
#| results: "asis"
exam_files_02 <- list.files(here("questions_exam_prep"), pattern = '^02_.*.Rmd$', full.names = TRUE)
shuffeld_questions_02 <- exam_files_02
exams2forms(shuffeld_questions_02, mathjax = TRUE)
```

### Dispersionsmasse


