---
title: "Übung 2"
format:
  html:
    css: styles.css
    include-after-body: webex.js
filters:
  - webr
---

```{r}
#| include: false
library(exams)
library(exams2forms)
library(here)
library(dplyr)

exam_files <- list.files(here("questions_uebung2"), full.names = TRUE)
shuffeld_questions <- sample(exam_files)

n_students <- 160

set.seed(2025)

semester_data <- data.frame(
  geschlecht = sample(c("männlich","weiblich"), size = n_students, replace = T, prob = c(0.15,0.85)),
  wohnort = sample(c("Luzern","Bern","Zug","St. Gallen","Zuerich","Basel"),size = n_students, replace = T,
                   prob = c(0.2, 0.35, 0.1, 0.1, 0.2, 0.05)),
  alter = round(truncnorm::rtruncnorm(n = n_students, mean = 22.1, sd = 3.8, a = 17),1),
  wissen_statistik = sample(1:5, size = n_students, replace = T, prob = c(0.1,0.35,0.3, 0.2, 0.05))
)
write.csv(semester_data, "semester_data.csv", row.names = FALSE, quote = FALSE)
```

## Arbeiten mit Variablen, Vektoren und data.frames in R

In dieser Übung sollen Sie sich mit dem Arbeiten von Variablen, Vektoren und Datensätzen - so genannten `data.frame` Objekten - in R vertraut machen. Das Ziel ist, dass sie wissen wie sie einer Variablen einen Wert zu weisen, wie sie einen Vektor mit unterschiedlichen Werten erstellen können, und wie sie auf Variablen in einem `data.frame` zugreifen können, um damit einfach Berechnungen durchzuführen.

Um sich mit der Zuweisung von Werten zu Variablen, Vektoren und `data.frame` Objekten vertraut zu machen, schauen Sie bitte die folgenden Videos auf YouTube an:

1. 
2. 


## Übungen

Wir werden in den folgenden Übungen mit einem simulierten Datensatz von fiktiven Daten eines Erstsemester-Jahrgangs von Psychologie-Studierenden arbeiten. Sie können Sich den Datensatz auf ihren eigenen Rechner herunterladen: [semester_data.csv](semester_data.csv)
Alternativ können Sie hier auf der Website direkt R Code mit Hilfe der `webr` Erweiterung ausführen um die Aufgaben zu lösen. 

Der Datensatz enthält die gleichen Variablen, wie die Beispiele in der Vorlesung: `geschlecht`, `wohnort`, `alter` und `wissen_statistik`. Unten sehen sie die ersten Zeilen des simulierten Datensatzes.

```{r}
head(semester_data)
```

Hier finden Sie die `webr` Konsole, die Ihnen das schreiben und durchführen von R Code direkt auf der Website ermöglicht. Wenn viele Studierenden die Übungen parallel machen, dann kann es sein, dass `webr` sehr langsam wird. 

Bitte löschen Sie die ersten Zeilen, die den Datensatz lokal verfügbar machen *nicht*. Wenn Sie die Zeilen doch aus versehen Löschen sollten dann können Sie auf der rechten Seite der Konsole das Symbol mit den im Kreis drehenden Pfeilen drücken, um die Konsole zurück zu setzen.

Um den Code den Sie geschrieben haben auszuführen drücken Sie entwedern `Run Code`, damit der gesamte Code ausgeführt würde. Alternativ können Sie auch einzelne Zeilen ausführen, indem sie <kbd>CRTL</kbd>+<kbd>Enter</kbd> (Windows) oder <kbd>CMD</kbd>+<kbd>Enter</kbd> (Mac) drücken.

```{webr-r}
# Herunterladen der Daten um sie lokal verfügbar zu machen
url <- "https://unilu-vpf-statistik.github.io/uebung_statistik1/semester_data.csv"
download.file(url, "semester_data.csv")

# Laden des Datensatzes
semester_data <- read.csv("semester_data.csv")

# Anzeigen der ersten Zeilen des Datensatzes
head(semester_data)

# Schreiben Sie hier ihren Code um die Aufgaben zu lösen




```

