Question
=======

```{r settings}
#| include: false
p_fail <- 0.2
p_exercise_pass <- 0.8
p_exercise_fail <- 0.2
```

In einem normalen Jahr fallen 20% aller Studierenden duuch die Prüfung der Vorlesung Statistik 1 $ P(P-) = `r p_fail` $. Von den Studierenden, die die Prüfung bestehen haben 80% alle Übungen im Selbststudium gewissenhaft gelöst $ P(Ü+ | P+) = `r p_exercise_pass` $. Von den Studierenden, die durch die Prüfung fallen, haben nur 20% die Übungen gewissenhaft gelöst $ P(Ü+ | P-) = `r p_exercise_fail` $. Auf welche Wahrscheinlichkeit reduziert sich die Wahrscheinlichkeit durch die Statistikprüfung zu fallen, wenn Sie die Übungen gewissenhaft lösen $ P(P+ | Ü+) $.

Um die Frage zu Beantworten berechnen Sie bitte:

1. Die Odds / Chance die Prüfung zu bestehen, unabhängig davon, ob die Übungen gewissenhaft gelöst wurden oder nicht $ O(P+) $
2. Den Bayes Faktor zur Aktualisierung der Odds die Prüfung zu bestehen, wenn die Übungen gelöst wurden $ BF_{Ü+} $

```{r compute_solution}
#| echo: false
odds_fail <- p_fail/(1-p_fail)
odds_pass <- (1-p_fail)/p_fail

bayes_factor_übungJA <- p_exercise_pass/p_exercise_fail
bayes_factor_übungNEIN <- (1-p_exercise_fail)/(1-p_exercise_pass)

odds_fail_übungJA   <- odds_fail * 1/bayes_factor_übungJA
odds_pass_übungJA <- odds_pass * bayes_factor_übungJA

odds_fail_übungNEIN <- odds_fail * bayes_factor_übungNEIN
odds_pass_übungNEIN <- odds_pass * 1/bayes_factor_übungNEIN

prob_fail_übungJA <- odds_fail_übungJA/(1+odds_fail_übungJA)
prob_pass_übungJA <- odds_pass_übungJA/(1+odds_pass_übungJA)

prob_fail_übungNEIN <- odds_fail_übungNEIN/(1+odds_fail_übungNEIN)
prob_pass_übungNEIN <- odds_pass_übungNEIN/(1+odds_pass_übungNEIN)
```

Answerlist
--------
* Die Odds / Chancen die Prüfung zu bestehen, unabhängig davon ob man die Übungen gelöst hat oder nicht sind $ O(P+) = `r odds_pass` $
* Der Bayes Faktor zur Aktualisierung der Odds durch die Prüfung zu fallen, wenn man die Übungen gelöst hat ist $ BF_{P-} = `r round(1/bayes_factor_übungJA,3)` $
* Die Wahrhscheinlichkeit durch die Prüfung zu fallen, wenn Sie die Übungen gewissenhaft gelöst haben ist $ P(P+ | Ü+) = `r round(prob_fail_übungJA, 3)` $
* Antwort 4

Solution
========


Meta-information
=========
exname: prob_conditional 
extype: mchoice 
exsolution: 1110
exshuffle: FALSE
